【裁判字號】    95,訴,1317
【裁判日期】    950818
【裁判案由】    違反槍砲彈藥刀械管制條例
【裁判全文】
臺灣臺中地方法院刑事判決              95年度訴字第1317號
公  訴  人  臺灣臺中地方法院檢察署檢察官
被      告  丙○○
指定辯護人  鞠金蕾律師
被      告  庚○○
            己○○
            丁○○
                    （現於臺灣臺中監獄執行）
            甲○○
                    （現於臺灣臺中監獄臺中分監執行）
前四人共同
指定辯護人  盧永和律師
被      告  辛○○
選任辯護人  郭隆偉律師
上列被告等因槍砲彈藥刀械管制條例案件，經檢察官提起公訴（
九十四年度偵字第一八○六三號、九十五年度偵字第六二號），
本院判決如下：
    主    文
丙○○未經許可，持有可發射子彈具有殺傷力之改造手槍，處有
期徒刑年貳月，併科罰金新臺幣伍萬元，罰金如易服勞役，以
新臺幣仟元折算壹日。扣案仿ＢＥＲＥＴＴＡ廠８４型改造手
槍壹枝（槍枝管制編號0000000000）沒收。
庚○○幫助未經許可，販賣可發射子彈具有殺傷力之改造手槍，
處有期徒刑年貳月，併科罰金新臺幣伍萬元，罰金如易服勞役
，以新臺幣玖佰元即銀元佰元折算壹日。扣案仿ＢＥＲＥＴＴ
Ａ廠８４型改造手槍壹枝（槍枝管制編號0000000000
）沒收。
己○○幫助未經許可，販賣可發射子彈具有殺傷力之改造手槍，
處有期徒刑貳年捌月，併科罰金新臺幣伍萬元，罰金如易服勞役
，以新臺幣仟元折算壹日。扣案仿ＢＥＲＥＴＴＡ廠８４型改
造手槍壹枝（槍枝管制編號0000000000）沒收。
丁○○幫助未經許可，販賣可發射子彈具有殺傷力之改造手槍，
處有期徒刑貳年拾月，併科罰金新臺幣伍萬元，罰金如易服勞役
，以新臺幣仟元折算壹日。扣案仿ＢＥＲＥＴＴＡ廠８４型改
造手槍壹枝（槍枝管制編號0000000000）及具有殺傷
力之子彈壹顆均沒收。又幫助未經許可，販賣可發射子彈具有殺
傷力之改造手槍，處有期徒刑年貳月，併科罰金新臺幣伍萬元
，罰金如易服勞役，以新臺幣仟元折算壹日。扣案仿ＢＥＲＥ
ＴＴＡ廠８４型改造手槍壹枝（槍枝管制編號00000000
00）沒收。應執行有期徒刑伍年陸月，併科罰金新臺幣捌萬元
，罰金如易服勞役，以新臺幣仟元折算壹日。扣案仿ＢＥＲＥ
ＴＴＡ廠８４型改造手槍壹枝（槍枝管制編號00000000
00）及具有殺傷力之子彈壹顆均沒收。
甲○○幫助未經許可，販賣可發射子彈具有殺傷力之改造手槍，
累犯，處有期徒刑年月，併科罰金新臺幣伍萬元，罰金如易
服勞役，以新臺幣仟元折算壹日。扣案仿ＢＥＲＥＴＴＡ廠８
４型改造手槍壹枝（槍枝管制編號0000000000）及具
有殺傷力之子彈壹顆均沒收。
辛○○未經許可，持有可發射子彈具有殺傷力之改造手槍，累犯
，處有期徒刑肆年，併科罰金新臺幣伍萬元，罰金如易服勞役，
以新臺幣仟元折算壹日。扣案仿ＢＥＲＥＴＴＡ廠８４型改造
手槍壹枝（槍枝管制編號0000000000）及具有殺傷力
之子彈壹顆均沒收。又未經許可，販賣可發射子彈具有殺傷力之
改造手槍，累犯，處有期徒刑陸年，併科罰金新臺幣拾萬元，罰
金如易服勞役，以新臺幣仟元折算壹日。扣案仿ＢＥＲＥＴＴ
Ａ廠８４型改造手槍壹枝（槍枝管制編號0000000000
）沒收。應執行有期徒刑玖年，併科罰金新臺幣拾貳萬元，罰金
如易服勞役，以新臺幣仟元折算壹日。扣案仿ＢＥＲＥＴＴＡ
廠８４型改造手槍壹枝（槍枝管制編號0000000000）
及具有殺傷力之子彈壹顆均沒收。
    犯罪事實
一、甲○○前因毒品危害防制條例案件，經法院判決並定執行刑
    為有期徒刑一年確定，於民國九十三年二月一日執行完畢出
    監。辛○○前因肅清煙毒條例案件，經法院判處有期徒刑三
    年確定，於八十八年六月十一日假釋出監，於八十九年十一
    月二十六日假釋期滿未經撤銷假釋以已執行論。
二、緣甲○○之友人戊○○於九十四年七、八月間，為達販賣目
    的，而製造具有殺傷力之改造手槍及子彈，並要求甲○○代
    為介紹買主，約定事成後支付報酬。甲○○即基於幫助販賣
    槍彈之犯意，將戊○○有槍彈要賣之訊息告知友人丁○○，
    丁○○亦基於幫助販賣槍彈之犯意，詢問其友人辛○○是否
    有意購買槍彈，適辛○○需要槍彈，即允諾購買，並透過丁○○與甲○○洽談買賣槍彈之價格及時地。九十四年十月十
    七日（起訴書誤載為十六日）下午二時許，丁○○帶同辛○○前往甲○○位於臺中市○區○○街二三之二號五樓住處地
    下室停車場，與戊○○交易，戊○○將其製造仿ＢＥＲＥＴ
    ＴＡ廠８４型之改造手槍一枝（槍枝管制編號000000
    0000）及子彈五顆（起訴書誤載為七顆，其中二顆裝在
    彈匣內，經鑑定結果具有殺傷力，另外三顆外放，經鑑定結
    果不具殺傷力）裝在背包內，以新臺幣（下同）二萬元之價
    格，販賣予辛○○，辛○○則透過丁○○交付二萬元現金予
    在場之甲○○，甲○○從中抽取二千元作為自己之報酬後，
    將剩下一萬八千元交給戊○○，辛○○隨即攜帶該背包離開
    現場，而未經許可持有具有殺傷力之改造手槍及子彈（戊○○上開製造、販賣槍彈犯行，業經本院以九十四年度訴字第
    三九○一號判處有期徒刑六年，併科罰金新臺幣三十萬元，
    其不服提起上訴，現由臺灣高等法院臺中分院審理中）。
三、嗣丙○○需要槍彈，即詢問其員工戴振發有無管道可以購買
    槍彈，戴振發轉向其友人己○○詢問，己○○再向其友人丁○○詢問，丁○○竟另行基於幫助販賣槍彈之犯意，詢問辛○○有無意願出售其向戊○○購入之槍彈，辛○○另基於販
    賣槍彈之犯意，輾轉透過具有幫助販賣槍彈犯意之己○○、
    庚○○之介紹，同意以四萬一千元之價格，將其上開購自戊○○之槍彈，販賣予丙○○，其中六千元作為丁○○居間之
    報酬，並於九十四年十月二十八日下午三時許，由庚○○駕
    車搭載己○○先至丁○○位於臺中縣大里市○○路四一之一
    號住處接丁○○，三人再一起前往臺中市○○路與與昌明路
    交岔口附近，由丁○○持裝有三萬五千元現金之背包下車與
    辛○○碰面，辛○○則取出現金並放入上開槍彈後，將該背
    包交還丁○○。丁○○持該背包返回庚○○車內後，打開背
    包檢視內有上開辛○○向戊○○購買之改造手槍一枝及子彈
    五顆，竟另行起意，意圖為自己不法之所有，將其中二顆具
    有殺傷力之子彈放入自己口袋而侵占入己（丁○○侵占子彈
    部分未據起訴，事後丁○○將該二顆子彈交予其女友乙○○
    代藏，乙○○未經許可寄藏子彈部分，業經本院以九十五年
    度訴字第一三一七號判處有期徒刑三月，併科罰金新臺幣五
    萬元確定），剩餘改造手槍一枝及不具殺傷力之子彈三顆則
    交予庚○○轉交丙○○，辛○○販賣子彈，及丁○○、庚○○、己○○幫助販賣子彈部分之犯行均因此未遂，丙○○則
    因買受而未經許可持有具有殺傷力之改造手槍。
四、嗣庚○○於九十四年十月三十日晚間十二時許，在丙○○位
    於臺中縣潭子鄉○○路○段四五號住處前，駕車搭載丙○○
    時，丙○○將其購買之上開改造手槍一枝及不具殺傷力之子
    彈一顆交予庚○○，囑其代為藏放，庚○○為免槍彈為人發
    現導致自己幫助販賣槍彈犯行曝光，遂將上開改造手槍及子
    彈以牛皮紙袋包裝，藏放在其位於臺中縣潭子鄉○○路八二
    號住處二樓，而未經許可寄藏具有殺傷力之改造手槍。
五、案經臺中市警察局第一分局報告臺灣臺中地方法院檢察署檢
    察官偵查起訴。
    理    由
一、訊據被告甲○○、丁○○、丙○○、庚○○、己○○坦承上
    開犯罪事實；被告辛○○固承認曾於上開時間，前往甲○○
    住處地下室停車場，惟矢口否認有何非法持有槍彈及販賣槍
    彈等犯行，辯稱：當天是丁○○說要還錢，叫伊去現場，現
    場除了伊之外，還有丁○○及另外二個伊不認識的人。伊到
    現場後，丁○○就拿手槍及子彈給伊，說是要抵債的，伊不
    願意，就離開現場，離開時並沒有拿走槍與子彈云云。
二、經查，
  (一)被告甲○○、丁○○、丙○○、庚○○、己○○上開犯罪事
    實，除據渠等自白在卷外，並經證人戊○○於本院審理時到
    庭證述明確，經核其證詞與被告等人自白內容相互吻合。而
    警方於九十四年十一月一日，在被告庚○○上開大新路住處
    查扣之改造９０手槍一枝（槍枝管制編號00000000
    00）及改造子彈一顆，經送鑑定結果，其中手槍認係由仿
    ＢＥＲＥＴＴＡ廠８４型半自動手槍所製造之槍枝，車通槍
    管內阻鐵而成之改造手槍，經檢視，槍身為金屬材質，機械
    性能良好，可供擊發及發射子彈使用，認具殺傷力；子彈則
    係具直徑約為８‧９ｍｍ土造金屬彈頭之土造子彈，經實際
    試射，無法擊發，認不具殺傷力，有內政部警政署刑事警察
    局九十四年十一月二十三日刑鑑字第○九四○一六八七三二
    號槍彈鑑定書在卷可稽（見一八○六三號偵卷第六一頁以下
    ）。又警員於九十四年十一月一日，在被告丙○○上開復興
    路住處扣得之改造子彈二顆，經送鑑定結果，認均係由土造
    金屬彈殼加裝直徑約９ｍｍ之金屬彈頭而成，不具底火、火
    藥，非為完整之子彈結構，認均不具殺傷力，有刑事警察局
    九十四年十一月十日刑鑑字第○九四○一六八七三三號槍彈
    鑑定書附卷可參（見本院卷(二)第二頁以下）。另警員於九十
    四年十月三十一日，在被告甲○○上開富榮街住處一樓前查
    獲同案被告乙○○，並在其身上起獲改造子彈二顆，經送鑑
    定結果，認均係土造子彈，具直徑約８‧９ｍｍ之金屬彈頭
    ，採樣一顆試射，可擊發，認具殺傷力，亦有刑事警察局九
    十四年十一月十七日0000000000號槍彈鑑定書在
    卷可憑（見六二號偵卷第二九頁以下），足見被告等人自白
    與事實相符。
  (二)雖被告辛○○否認犯行，並以前詞置辯，惟被告甲○○於本
    院審理時以證人身分具結證述：「（他們交易槍枝的時候你
    有無在場？）有」、「（戊○○這方有何人來？）他只有一
    個人來，他提一個手提袋…他到臺中市○○街二三之二號地
    下室，那是我住家的地下室」、「（丁○○這一方有何人來
    ？）他帶二個男子過來，一位是辛○○，另一個人我不認識
    」、「（丁○○與戊○○如何交易？）丁○○告訴我說是他
    帶來的那二個人要買槍彈，我把這意思轉告給戊○○，戊○○就把手提袋內的槍交給丁○○帶來的辛○○及另一名我不
    認識的男子看，他們看完之後，丁○○那方認為可以，說好
    ，就直接把槍放到袋子裡面，由辛○○揹走，然後丁○○拿
    出二萬元給我，我轉交二萬元，但是戊○○要我拿二千元說
    這是給我的紅包。後來丁○○帶來的二個男子辛○○及我不
    認識的男子先揹著裝槍的手提袋離開，然後丁○○坐戊○○
    的車子走」、「（辛○○）他們二個有對丁○○點頭，意思
    好像說可以，然後丁○○才把錢拿出來」等語（見本院卷(二)
    第二七至二九頁）。另戊○○於本院審理時以證人身分具結
    證稱：「甲○○打電話告訴我說有人要買槍…我們約在甲○○家那裡，甲○○帶我下去停車場，到了停車場之後，我看
    到丁○○及丁○○的朋友在場，我把一把槍交給甲○○及丁○○，他們二人都有看槍，然後甲○○就給我二萬元，甲○○自己從這二萬元中抽出二千元」、「我把槍放在深咖啡色
    的斜背包揹在身上，裡面還有五顆子彈，彈匣裡面有二顆，
    其餘三顆外放。那把槍是我買玩具槍改造的，子彈是自己製
    造，子彈有的有火藥，有的沒有，這五顆裡面，有二顆有火
    藥，那二顆就是放在彈匣那二個，其餘三顆沒有火藥」、「
    我到樓上的時候，丁○○有上來要我順便載他一程。我載丁○○到文心路與大雅路那裡，他女朋友在那裡等他」、「丁○○坐我車子的時候，槍並不在他身上」等語（見本院卷(二)
    第八五至八八頁）。參以戊○○及被告甲○○均已承認各自
    之犯行，則其二人對於上開槍彈究竟為何人所購買，與渠等
    刑責無涉之事項，衡情當無刻意為虛偽陳述之必要，所為證
    詞應與事實相合，而得採為認定之依據。由戊○○及甲○○
    一致證述當日槍彈係由被告辛○○攜離現場，且交易當時並
    未有人提到欠錢抵債之事，足見被告辛○○上開所辯丁○○
    交槍給伊抵債，伊沒有答應就離開云云，並非屬實。況上開
    槍彈如係被告丁○○所購買，則被告丁○○事後僅須在其位
    於新南路住處或被告庚○○車內，直接將槍彈交給被告庚○○即可，殊無要求被告庚○○開車前往臺中市○○路與昌平
    路口交易，徒增為警查緝風險之理，益見上開槍彈應為被告
    辛○○所購買，被告丁○○始有前往該處向被告辛○○拿取
    槍彈之必要。至甲○○所述當日被告丁○○係帶同被告辛○○及另一名不詳姓名年籍男子到場部分，與戊○○及被告丁○○所述當日被告丁○○僅偕同被告辛○○一人到場，雖有
    出入，然此或因案發迄今已逾半年，被告甲○○就到場人數
    之記憶有所模糊所致，但有關何人帶走槍彈一情，被告甲○○始終明確指認係被告辛○○，其指認與戊○○所述亦相符
    合，尚無從以被告甲○○所述到場人數與戊○○及被告丁○○所述不一，而為有利被告辛○○之認定。
  (三)綜上所述，被告辛○○所辯不足採信。本件事證明確，被告
    等人犯行均堪認定。
三、被告等人行為後，刑法已於九十五年七月一日修正施行，其
    中與本案罪刑有關之未遂犯、幫助犯規定，僅為條號或文字
    之調整，實體內容並無變更。另刑法第四十七條累犯規定雖
    經修正，惟本件被告甲○○及辛○○無論依修正前或修正後
    之規定，均構成累犯，並應依法加重其刑，此部分尚無新法
    或舊法較有利之問題。又修正後之刑法第五十一條第五款關
    於宣告多數有期徒刑定執行刑之刑期上限，雖從舊法之二十
    年提高為三十年，惟本件被告等人所受宣告之刑，本即無定
    執行刑後逾二十年之情形，此部分亦無新法或舊法較有利之
    問題。然修正後刑法刪除牽連犯之規定，本件被告庚○○所
    犯二罪（詳下述），依舊法本得論以牽連犯從一重處斷，依
    新法則須分論併罰，此部分新法顯較不利於被告庚○○。另
    被告等人行為後，罰金罰鍰提高標準條例第二條業已刪除，
    而刑法第四十二條關於罰金易服勞役之折算標準，已由舊法
    之銀元一百元以上三百元以下，修正為新臺幣一千元、二千
    元、三千元，因屬科刑規範事項之變更，其折算標準為裁判
    時所應諭知，自有就新舊法規定比較之必要。以本件所科處
    之罰金數額而言，經比較新舊法結果，應以新法較有利於被
    告等人。案經綜合比較新舊法之結果，對被告庚○○而言，
    以修正前之刑法較為有利（依新法數罪併罰所增加之刑期顯
    然超過依新舊法各別折算罰金易服勞役日數之差距）；對其
    餘被告而言，則以修正後之刑法較為有利，爰依刑法第二條
    第一項規定，就被告庚○○部分適用修正前之刑法論處，就
    其餘被告則適用修正後之刑法論處。
四、
  (一)查本件被告丙○○雖透過被告庚○○、己○○、丁○○介紹
    而向被告辛○○購買槍彈，惟被告辛○○所交付具有殺傷力
    之子彈二顆均遭被告丁○○侵占，被告丁○○所交付予被告
    庚○○之三顆子彈均為無殺傷力之子彈，已如前述，此部分
    被告辛○○販賣子彈，及被告丁○○、庚○○、己○○幫助
    販賣子彈之犯行，均應屬未遂，公訴意旨認被告辛○○、丁○○、庚○○、己○○上開犯行已達既遂，容有未合，惟此
    僅為犯罪既未遂狀態之變更，尚不生變更起訴法條之問題。
    故核：
  (1)被告丙○○所為，係犯槍砲彈藥刀械管制條例第八條第四項
    之未經許可持有可發射子彈具有殺傷力之改造手槍罪。
  (2)被告甲○○所為，係犯修正後刑法第三十條第一項、槍砲彈
    藥刀械管制條例第八條第一項之幫助販賣可發射子彈具有殺
    傷力之改造手槍罪，及修正後刑法第三十條第一項、槍砲彈
    藥刀械管制條例第十二條第一項之幫助販賣子彈罪。
  (3)被告丁○○所為，係犯修正後刑法第三十條第一項、槍砲彈
    藥刀械管制條例第八條第一項之幫助販賣可發射子彈具有殺
    傷力之改造手槍罪、修正後刑法第三十條第一項、槍砲彈藥
    刀械管制條例第十二條第一項之幫助販賣子彈罪（幫助戊○○賣給被告辛○○該次），及修正後刑法第三十條第一項、
    槍砲彈藥刀械管制條例第十二條第五項、第一項之幫助販賣
    子彈未遂罪（幫助被告辛○○賣給被告丙○○該次）。被告
    丁○○因幫助販賣而持有具有殺傷力之改造手槍、子彈之行
    為，應各為幫助販賣改造手槍、子彈之行為所吸收，均不另
    論罪。又被告丁○○上開幫助被告辛○○販賣子彈予被告丙○○之犯行，已著手於犯罪行為之實行而不遂，爰依修正後
    刑法第二十五條第二項規定按既遂犯之刑減輕其刑。
  (4)被告辛○○所為，係犯槍砲彈藥刀械管制條例第八條第四項
    之未經許可持有可發射子彈具有殺傷力之改造手槍罪、同條
    例第十二條第四項之未經許可持有子彈罪，及同條例第八條
    第一項之未經許可販賣可發射子彈具有殺傷力之改造手槍罪
    、同條例第十二條第五項、第一項之未經許可販賣子彈未遂
    罪。被告辛○○上開販賣子彈予被告丙○○之犯行，已著手
    於犯罪行為之實行而不遂，爰依修正後刑法第二十五條第二
    項規定按既遂犯之刑減輕其刑。
  (5)被告庚○○所為，係犯修正前刑法第三十條第一項、槍砲彈
    藥刀械管制條例第八條第一項之幫助販賣可發射子彈具有殺
    傷力之改造手槍罪、修正前刑法第三十條第一項、槍砲彈藥
    刀械管制條例第十二條第五項、第一項之幫助販賣子彈未遂
    罪，及同條例第八條第四項之未經許可寄藏可發射子彈具有
    殺傷力之改造手槍罪。被告庚○○幫助販賣子彈部分犯行，
    已著手於犯罪行為之實行而不遂，爰依修正前刑法第二十六
    條前段規定按既遂犯之刑減輕其刑。
  (6)被告己○○所為，係犯修正後刑法第三十條第一項、槍砲彈
    藥刀械管制條例第八條第一項之幫助販賣可發射子彈具有殺
    傷力之改造手槍罪、修正後刑法第三十條第一項、槍砲彈藥
    刀械管制條例第十二條第五項、第一項之幫助販賣子彈未遂
    罪。被告己○○幫助販賣子彈部分犯行，已著手於犯罪行為
    之實行而不遂，爰依修正後刑法第二十五條第二項規定按既
    遂犯之刑減輕其刑。
  (二)被告甲○○、丁○○（幫助戊○○賣給被告辛○○該次）以
    一幫助行為，同時觸犯幫助販賣改造手槍及幫助販賣子彈二
    罪，為想像競合犯，應依修正後刑法第五十五條規定，從法
    定刑較重之幫助販賣改造手槍罪處斷。被告丁○○（幫助被
    告辛○○賣給被告丙○○該次）、庚○○、己○○以一幫助
    行為，同時觸犯幫助販賣改造手槍及幫助販賣子彈未遂二罪
    ，為想像競合犯，應依修正後刑法第五十五條規定，從法定
    刑較重之幫助販賣改造手槍罪處斷。被告辛○○以一持有行
    為，同時觸犯持有改造手槍及持有子彈二罪，為想像競合犯
    ，應依修正後刑法第五十五條規定，從法定刑較重之持有改
    造手槍罪處斷。又被告辛○○以一販賣行為，同時觸犯販賣
    改造手槍及販賣子彈未遂二罪，亦為想像競合犯，應依修正
    後刑法第五十五條規定，從法定刑較重之販賣改造手槍罪處
    斷。
  (三)被告庚○○因幫助販賣改造手槍而受寄代藏該槍枝，其所犯
    幫助販賣改造手槍與未經許可寄藏改造手槍二罪間，有手段
    目的之牽連關係，應依修正前刑法第五十五條規定，從法定
    刑較重之幫助販賣改造手槍罪處斷。公訴意旨認上開二罪應
    分論併罰，尚有未洽。
  (四)被告丁○○先後二次幫助販賣改造手槍行為，犯意各別，行
    為互殊，應分論併罰。另被告辛○○係基於自己使用目的而
    購入持有改造手槍，嗣後始另行起意將之售予被告丙○○，
    是被告辛○○所犯未經許可持有改造手槍及販賣改造手槍二
    罪，犯意各別，行為互殊，罪名有異，亦應分論併罰。
  (五)被告甲○○、丁○○、庚○○、己○○基於幫助犯意就他人
    販賣改造手槍之行為提供助力，為幫助犯，爰依修正前刑法
    第三十條第二項（被告庚○○部分）及修正後刑法第三十條
    第二項（被告甲○○、丁○○、己○○部分）規定，按正犯
    之刑減輕其刑。
  (六)被告甲○○前因毒品危害防制條例案件，經法院判決並定執
    行刑為有期徒刑一年確定，於九十三年二月一日執行完畢出
    監。被告辛○○前因肅清煙毒條例案件，經法院判處有期徒
    刑三年確定，於八十八年六月十一日假釋出監，於八十九年
    十一月二十六日假釋期滿未經撤銷假釋以已執行論，有卷附
    前案紀錄表可憑，其二人於有期徒刑執行完畢後五年內再犯
    本件有期徒刑以上之罪，均為累犯，應依修正後刑法第四十
    七條規定各加重其刑，被告甲○○部分並依法先加後減之。
  (七)爰審酌被告等人販賣槍彈或提供助力之行為，危害社會治安
    甚鉅，其中被告甲○○、丁○○、辛○○均從中獲利，另被
    告庚○○、己○○則係無償幫助犯罪，情節輕重有別，被告
    辛○○犯後飾詞卸責，對於自己違法行為欠缺悔悟改過之具
    體表現，其餘被告均坦承犯行，表示悔意，犯後態度尚屬良
    好，暨渠等犯罪動機、目的、手段等一切情狀，分別量處如
    主文所示之刑，並均諭知罰金易服勞役之折算標準，暨就被
    告丁○○、辛○○二人定其應執行之刑及諭知罰金易服勞役
    之折算標準。至被告戴振發、己○○雖請求本院給予緩刑宣
    告，惟其二人所犯為無期徒刑或五年以上有期徒刑之罪，縱
    依幫助犯規定減輕其刑，亦不得宣告二年以下之有期徒刑，
    且其二人亦無犯罪情狀可憫恕，科以最低度之刑仍嫌過重，
    依法得酌量減輕其刑之情形，從而不合宣告緩刑要件，附此
    敘明。
  (八)扣案仿ＢＥＲＥＴＴＡ廠８４型改造手槍一枝（槍枝管制編
    號0000000000），係被告等人犯本案所查獲之違
    禁物，爰依刑法第三十八條第一項第一款規定，於被告六人
    主文項下均宣告沒收。又扣案具有殺傷力之子彈一顆（原扣
    得二顆，經試射一顆，依其現狀已非違禁物），則為被告甲○○、丁○○、辛○○犯本案所查獲之違禁物，爰依刑法第
    三十八條第一項第一款規定，於該三人主文項下諭知沒收。
    另扣案不具有殺傷力之子彈三顆，核非違禁物，爰不併予宣
    告沒收。
五、公訴意旨另認被告丙○○尚涉犯槍砲彈藥刀械管制條例第十
    二條第四項之未經許可持有子彈罪嫌，惟被告丁○○透過被
    告庚○○轉交予被告丙○○之子彈三顆，經鑑定結果均不具
    殺傷力，有如前述，被告丙○○持有該等不具有殺傷力之子
    彈，應不構成槍砲彈藥刀械管制條例所定之持有子彈罪，然
    此部分如成立犯罪，與被告丙○○前開起訴成罪之未經許可
    持有改造手槍罪間，有想像競合犯之裁判上一罪關係，爰不
    另為無罪之諭知。
六、被告丁○○將被告辛○○所交付具有殺傷力之子彈二顆予以
    侵占入己之犯罪事實，未據檢察官提起公訴，且與其本案被
    訴部分，亦無裁判上一罪關係，非本院所得審酌，應由檢察
    官查明後另行依法處理。
據上論斷，應依刑事訴訟法第二百九十九條第一項前段，槍砲彈
藥刀械管制條例第八條第一項、第四項、第十二條第一項、第四
項、第五項，刑法第二條第一項、第十一條前段、修正後第二十
五條第二項、修正前第二十六條前段、修正前後第三十條第一項
、第二項、修正前後第五十五條、修正後第四十七條第一項、修
正前第四十二條第二項、修正後第四十二條第三項、修正前後第
五十一條第五款、第七款、第三十八條第一項第一款，修正前罰
金罰鍰提高標準條例第二條，現行法規所定貨幣單位折算新臺幣
條例第二條，判決如主文。
中    華    民    國    95    年    8     月    18    日
                  刑事第十二庭  審判長法  官  王鏗普
                                      法  官  莊深淵
                                      法  官  羅智文
上正本證明與原本無異。
如不服本判決，應於送達後十日內向本院提出上訴狀（須附繕
本），上訴於臺灣高等法院臺中分院。
                                      書記官  孫立文
中    華    民    國    95    年    8     月    18    日
附錄論罪科刑法條
槍砲彈藥刀械管制條例第8條第1、4項
未經許可，製造、販賣或運輸鋼筆槍、瓦斯槍、麻醉槍、獵槍、
空氣槍或第4條第1項第1款所定其他可發射金屬或子彈具有殺傷
力之各式槍砲者，處無期徒刑或5年以上有期徒刑，併科新臺幣
1000萬元以下罰金。
未經許可，持有、寄藏或意圖販賣而陳列第1項所列槍枝者，處
3年以上10年以下有期徒刑，併科新臺幣700萬元以下罰金。
槍砲彈藥刀械管制條例第12條第1、4、5項
未經許可，製造、販賣或運輸子彈者，處1年以上7年以下有期徒
刑，併科新臺幣500萬元以下罰金。
未經許可，持有、寄藏或意圖販賣而陳列子彈者，處5年以下有
期徒刑，併科新臺幣300萬元以下罰金。
第1項至第3項之未遂犯罰之。


司法院資訊處製作；財團法人民間司法改革基金會備份。
